【裁判字號】    89,上易,1258
【裁判日期】    890927
【裁判案由】    業務侵占
【裁判全文】
臺灣高等法院高雄分院刑事判決          八十九年度上易字第一二五八號
    上訴人  台灣屏東地方法院檢察署檢察官
    上訴人
    即被告  乙○○
右上訴人因被告侵占案件，不服臺灣屏東地方法院八十九年度易緝字第四八號中華民
國八十九年六月八日第一審判決（起訴案號：臺灣屏東地方法院檢察署八十四年度偵
字第六七０六號），提起上訴，本院判決如左：
      主      文
原判決撤銷。
乙○○連續意圖為自己不法之所有，而侵占對於業務上所持有之物，處有期徒刑貳年
。
      事      實
一、乙○○原係農生企業股份有限公司（下稱農生公司）業務員，負責推廣及收款業
    務，為從事上開業務之人，詎其竟基於概括之犯意，意圖為自己不法之所有，自
    民國八十二年四月間起至八十三年十一月三十日止，於屏東縣某不詳處所，將如
    附表所示客戶所交付之貨款共計新台幣（下同）七百三十八萬五千九百九十元易
    持有為所有予以侵占入己，並將所得之金錢繳付汽車貸款、會錢及供己花費之用
    。
二、案經農生公司訴由臺灣高雄地方法院檢察署呈請臺灣高等法院高雄分院檢察署檢
    察長移轉台灣屏東地方法院檢察署檢察官偵查起訴。被告逃匿，經原法院發佈通
    緝始到案審理。
    理  由
一、訊據被告乙○○對右揭事實除附表所示蘇添甲部分外，餘均坦承不諱，核與告訴
    人農生公司指訴之情節相符，此外，復經證人邱源登、洪慶德、潘發財、姜修初
    、蔣錚基、郭文標、李延宗、徐俊甲等於審理中到庭結證屬實，並有應收帳款甲
    細、員工保證書影本、勞工保險卡影本各一紙及帳目詢證回函影本十三紙在卷可
    佐，本件事證甲確，被告犯行洵堪認定，應依法論科。雖被告在本院審理中又辯
    稱如附表內關於蘇添甲部分之新台幣十九萬三千六百二十五元其並未收取，且其
    已償還二百萬元予告訴人，又提供不動產設定抵押予告訴人公司云云，但查被告
    在原審中已坦承其侵占蘇添甲部分之已收貨款十九萬三千六百二十五元不諱，核
    與告訴人所指訴情節相符，是其事後空言否認此部分之犯行，尚非可採，而被告
    所謂已償還告訴人二百萬元一節，為告訴人所否認，被告又未舉證以實其說，亦
    非可信，併予甲。
二、核被告所為，係犯刑法第三百三十六條第二項之業務侵占罪。被告多次行為，時
    間緊接，所犯構成要件相同，顯係基於概括犯意為之，應依連續犯之規定論以一
    罪，並加重其刑。
三、原審據以論罪科刑，原非無見，惟查本件被告侵占告訴人公司之貨款，高達七百
    三十八萬五千九百九十元，案發後逃匿無，經原法院通緝始歸案，惡性非輕，
    原法院僅量處被告有期徒刑壹年貳月，尚嫌輕縱，被告上訴意旨否認侵占蘇添甲
    部分之貨款，雖無理由，惟檢察官上訴意旨執上開侵占數額甚鉅，犯後逃匿等理
    由指摘原判決量刑偏輕，則為有理由，自應由本院將原判決予以撤銷改判。爰審
    酌被告犯罪之動機、目的、手段、所生危害非輕以及犯後逃匿等一切情狀，量處
    如主文所示之刑。
據上論結，應依刑事訴訟法第三百六十九條第一項前段、第三百六十四條、第二百九
十九條第一項前段、刑法第五十六條、第三百三十六條第二項，罰金罰鍰提高標準條
例第一條前段，判決如主文。
本案經檢察官邱榮藏到庭執行職務。
中    華    民    國     八十九     年       九       月      二十七    日
                                  審判長法官  張甲松
                                        法官  江泰章
                                        法官  任森銓
右正本證甲與原本無異。
不得上訴。
                                      書記官  許信宗
中    華    民    國     八十九     年       九       月    二十九      日
附錄：本判決論罪科刑法條：
刑法第三百三十六條第二項：
對於業務上所持有之物，犯前條第一項之罪者，處六月以上五年以下有期徒刑，得併
科三千元以下罰金。
                                                                        Ｋ


司法院資訊處製作；財團法人民間司法改革基金會備份。
